臺灣高等法院刑事裁定　　　　　　　　 96年度交抗字第137號
抗　告　人
即 異議 人　甲○○
上列抗告人因違反道路交通管理處罰條例案件，不服臺灣臺北地
方法院中華民國96年1月31日裁定（96年度交聲字第33號），提
起抗告，本院裁定如下：
    主  文
抗告駁回。
    理  由
一、本件抗告意旨略以：
    本人日前因酒駕遭警方臨檢而被處以罰鍰並吊銷駕駛執照一
    年，並於民國九十五年八月十八日於台北地方法院判決當場
    繳交罰款新台幣（下同）五萬元整，（附上次收據影本以便
    查證），不料卻又再次收到台北市交通裁決所函，需再次繳
    交罰款四萬九千五百元，經本人異議後駁回，希法官能體諒
    本人為初犯，且家中惟一生活經濟來源，可否從輕量刑，降
    低罰款金額，又年關將近，若再次繳交此筆鉅額費用必造成
    生活重大影響，本人誠意萬分亦已經深深自省，且家中父母
    年事已高，妻子並無工作，兩個小孩都還年幼，請求再給一
    次機會云云。
二、按違反道路交通管理處罰條例第十二條至第六十八條之規定
    者，由公路主管機關處罰；而公路主管機關則應設置交通裁
    決單位辦理該處罰；又本條例所定罰鍰之處罰，行為人接獲
    違反道路交通事件通知單後，應於十五日內，到達指定處所
    聽候裁決；受處分人不服第八條主管機關所為之處罰，得於
    接到裁決書之翌日起二十日內，向管轄地方法院聲明異議，
    該條例第八條第一項第一款、第二項前段、第九條第一項前
    段及第八十七條第一項分別定有明文。如交通法庭認聲明異
    議不合法律上之程式或其異議權已經喪失者，應以裁定駁回
    之，道路交通案件處理辦法第十八條規定甚明。
三、經查：本件抗告人即異議人甲○○雖於民國九十六年一月六
    日就臺北市政府交通局舉發違反道路交通管理事件通知單（
    北市警交字第AE U324192號）向原審法院具狀聲明異議，有
    原審收文章在卷可查（見一審卷第一頁），惟異議人之違規
    事實，並未經交通裁決單位作成裁決處分並合法送達於異議
    人，業經原審法院依職權向臺北市交通裁決所函詢，經該所
    於九十六年一月二十三日以北市裁三字第09630391900號函
    覆原審法院在卷（見原審卷第六頁），異議人自無從針對尚
    未存在之「裁決」處分聲明異議，揆諸前開說明，異議人之
    異議不合法律上之程式且無從補正，自應將其異議駁回。原
    審據上理由，就異議人之聲明異議，以裁定予以駁回，經核
    其認事用法並無不合。本件異議人之抗告意旨，以其家中惟
    一生活經濟來源，且為初犯，請求輕處，泛言指摘原裁定不
    當，難認為有理由，應予駁回。
四、據上論結，應依道路交通案件處理辦法第二十六條，刑事訴
    訟法第四百十二條，裁定如主文。
中　　華　　民　　國　　96　　年　　3 　　月　　20　　日
                  刑事第三庭審判長法  官  許國宏
                                  法  官  楊貴志
                                  法  官  許增男
以上正本證明與原本無異。
不得再抗告。
                                  書記官  葉金發
中　　華　　民　　國　　96　　年　　3 　　月　　20　　日
